ANDARU TRIADI

Fullstack Developer

DKI Jakarta, 13340 | andarutr@gmail.com | <u>089668764457</u> | <u>andarutriadi.com</u> |

linkedin.com/in/andaru-triadi | Work Portfolio

TENTANG SAYA

Lulusan IT tahun 2023 yang memiliki pengalaman lebih dari 3 tahun. Perjalanan karir saya dimulai dari menjadi programmer sekolah. Dimana saya pertama kali mengenal dunia pemrograman web. Saat ini saya bekerja di salah satu PT terbesar di Indonesia yang bergerak di bidang Consumer Good dan sudah mengerjakan lebih dari 10 project. 9 dari 10 user puas dengan kinerja saya. Selain itu, saya selalu terbuka untuk peluang baru yang dapat meningkatkan karir saya.

PENGALAMAN KERJA

PT. Prakarsa Alam Segar (Wings Food) – Bekasi, Indonesia

Fullstack Developer (Maret 2024 – Saat ini)

- Mengadakan meeting bersama end-user untuk mengetahui kebutuhan dan harapan mereka agar dapat membuat fitur yang tepat dan sesuai dengan ekspektasi.
- Merancang database yang dapat mengelola data dengan efisien menggunakan prinsip normalisasi dan relasi antar tabel untuk memastikan integritas dan aksesibilitas data.
- Membuat tampilan user friendly yang meningkatkan kepuasan pengguna dengan menerapkan desain yang interaktif dan responsif.
- Membuat dokumentasi program yang mudah dipahami dengan membuat template book guidance yang menarik dan pemilihan kata yang mudah dipahami.
- Melakukan sosialisasi kepada end-user untuk memastikan mereka memahami sistem yang telah dibuat melalui sesi pelatihan baik secara offline maupun online.
- Mentoring anak internship baru dalam pengembangan system dan menyusun tasklist agar mereka dapat menyelesaikan tugas dengan baik dan sesuai deadline yang telah ditentukan.

CV. Mitra Jaya Solusindo – Jakarta, Indonesia

Fullstack Developer (Juni 2021 – Juni 2022)

- Membuat website untuk administrasi kendaraan yang memudahkan mengurus perpanjang pajak kendaraan dengan fitur-fitur yang intuitif.
- Maintenance secara berkala untuk memastikan website tetap berjalan dengan baik dan aman dengan melakukan pembaruan sistem dan perbaikan bug bila diperlukan.
- Melakukan upload ke hosting untuk memastikan website dapat diakses oleh pengguna dengan memastikan konfigurasi Cpanel yang benar.

SMK Islam PB.Soedirman 2 – Jakarta, Indonesia

Fullstack Developer (Mei 2020 – April 2021)

- Membuat website perpustakaan dan absensi yang memudahkan pengelolaan data peminjam buku dan kehadiran siswa dengan fitur yang user-friendly.
- Melakukan maintenance secara berkala untuk memastikan website berjalan sesuai dengan kebutuhan pengguna dengan melakukan pembaruan sistem secara rutin.
- Mempermudah lebih dari 500 siswa melakukan absen secara online selama pandemi COVID-19.

KEMAMPUAN

- Bootstrap
- jQuery
- VueJS
- Laravel
- MySQL
- Git
- Firebase

PENDIDIKAN

S1 Teknologi Informasi - IPK 3,4 (Juli 2019 - Agustus 2023)

SERTIFIKAT

- BuildWithAngga
 Full-Stack Web Developer pada 2021
 Skills: Bootstrap, Laravel, MySQL, Adobe XD
 (link sertifikat) (link project)
- Codepolitan
 Junior Web Programmer SKKNI pada 2020
 Skills: Bootstrap, Codeigniter 3, Laravel, MySQL (link sertifikat) (link project)

PROJECT

PT. Prakarsa Alam Segar (Wings Food):

- Berita Acara Co Product (project)
- Human Resources Connect (project)
- Form Laporan Produksi Husky (project)
- Laporan Packing (project)
- E Resepsionis (project)
- Loker Noodle 2 (maintenance)
- Accurate Responsible Trusted (maintenance)
- Traceability Packing Bumbu (maintenance)
- System Antrian Bongkar Muat (maintenance)
- Checklist SDP (project)
- Shelf Life Lab QA (project)
- Transportation Management System (project)
- CPAR Audit Internal & Eksternal (project)
- Sistem Mobil SILO (project)